【裁判字號】    89,訴,727
【裁判日期】    900626
【裁判案由】    違反毒品危害防制條例
【裁判全文】
臺灣屏東地方法院刑事判決                          八十九年度訴字第七二七號
    公  訴  人  臺灣屏東地方法院檢察署檢察官
    被      告  甲○○
右列被告因違反毒品危害防制條例案件，經檢察官提起公訴（八十九年度毒偵字第二
四九三號），本院判決如左：
    主  文
甲○○連續施用第一級毒品，累犯，處有期徒刑壹年貳月。扣案注射管壹個、生理食
鹽水注射劑半瓶均沒收；又連續施用第二級毒品，累犯，處有期徒刑柒月。扣案安非
他命吸食器壹個沒收銷燬之，扣案吸食燈泡壹個、酒精燈壹個均沒收；應執行有期徒
刑壹年柒月。扣案安非他命吸食器壹個沒收銷燬之，扣案注射管壹個、生理食鹽水注
射劑半瓶、吸食燈泡壹個、酒精燈壹個均沒收。
    事  實
一、甲○○前因違反麻醉藥品管理條例案件，經本院於八十三年七月十三日，以八十
    二年度訴字第八六一號判處有期徒刑三年二月，褫奪公權三年，甫於民國八十七
    年七月十二日假釋期滿執行完畢；又因違反毒品危害防制條例案件，經本院裁定
    送強制戒治，並於戒治期滿，由臺灣屏東地方法院檢察署檢察官於八十九年六月
    十六日，以八十九年度戒毒偵字第二五九號不起訴處分確定。竟不知悔改，復基
    於施用第一級毒品海洛因、第二級毒品安非他命之概括犯意，分別自八十九年十
    一月初起至同年十二月一日上午十時許止，連續在其位於屏東縣長治鄉○○路二
    十號之住處施用第一級毒品海洛因；及自八十九年十一月二十八日起至同年十二
    月一日上午八時止，連續在其前開住處施用第二級毒品安非他命。嗣八十九年十
    二月一日下午四時三十分許，在其住處為警查獲，扣得海洛因毛重四百七十六公
    克、安非他命五．九公克、粉碎機一台、毒品壓塊工具一台、行動電話一個、帳
    單一張、帳目紙板一個、空夾鍊袋一百零五個、大、小型電子磅砰各一台（以上
    之物均為其涉嫌販賣毒品案件所扣，另案由檢察官偵辦）、注射筒一個、吸食器
    一個、吸食燈泡一個、酒精燈一個、生理食鹽水注射劑半瓶。
二、案經臺南縣警察局移送臺灣屏東地方法院檢察署檢察官偵查起訴。
    理  由
一、訊據被告甲○○對於前揭犯罪事實均自白不諱，並有扣案被告施用毒品所用之安
    非他命吸食器乙個、注射管乙個、生理食鹽水注射劑半瓶、吸食燈泡乙個及酒精
    燈乙個在卷可稽，其右揭遭查獲當日採得尿液經送臺南縣衛生局檢驗結果，呈現
    安非他命及海洛因陽性反應，有該局九十年一月四日及同年三月八日檢驗成績書
    各乙紙附卷可憑，被告甲○○自白堪認與事實相符，其於右揭時、地連續施用第
    一級毒品海洛因、第二級毒品安非他命之犯行已堪認定。查被告甲○○前因違反
    毒品危害防制條例案件，經本院裁定送強制戒治，並於戒治期滿，由臺灣屏東地
    方法院檢察署檢察官於八十九年六月十六日，以八十九年度戒毒偵字第二五九號
    不起訴處分確定在案，有臺灣屏東地方法院檢察署刑案資料查註紀錄表及不起訴
    處分書各乙份在卷可按，其五年內再犯右揭施用第一級毒品海洛因、第二級毒品
    安非他命犯行已臻明確，應依法論科。
二、按海洛因及安非他命分別為毒品危害防制條例第二條第一項第一款、第二款所定
    之第一級及第二級毒品，不得非法持有、施用。核被告甲○○所為，係犯毒品危
    害防制條例第十條第一項施用第一級毒品罪及同條第二項施用第二級毒品罪。又
    被告上開連續多次施用第一級毒品海洛因、第二級毒品安非他命犯行，時間緊接
    ，手法相同，觸犯構成要件同一之罪名，顯均係基於概括犯意反覆為之，為連續
    犯，應分別依刑法第五十六條規定論以連續施用第一級、第二級毒品罪，並依法
    加重其刑。被告所犯上開施用第一級毒品及施用第二級毒品二罪，犯意各別，行
    為不同，罪名互異，應予分論併罰。扣案被告持有之安非他命吸食器經查為專供
    施用毒品之器具部分，則其另犯同條例第十一條第三項之罪，與施用第二級毒品
    安非他命部分有方法結果之牽連關係，應從一重之施用第二級毒品罪論處。又被
    告甲○○前因違反麻醉藥品管理條例案件，經本院於八十三年七月十三日，以八
    十二年度訴字第八六一號判處有期徒刑三年二月，褫奪公權三年，甫於民國八十
    七年七月十二日假釋期滿執行完畢，有臺灣高等法院被告全國前案紀錄表及臺灣
    屏東地方法院檢察署刑案資料查註紀錄表各乙份在卷可按，其五年內再犯此有期
    徒刑以上之罪，為累犯，遞加重其刑。爰審酌被告甲○○之品性、智識程度、犯
    罪所生損害，及其年值青壯竟不思進取，前因施用毒品犯行既獲不起訴處分寬典
    ，猶不知警惕，再犯本件施用第一級毒品及第二級毒品之罪，顯係慣用毒品成癮
    ，危害社會及其自身健康至鉅，亟待矯治等一切情狀，量處如主文所示之刑，並
    定其應執行之刑，以示儆懲。扣案安非他命吸食器乙個，經查係專供施用毒品之
    器具，依法應予沒收銷燬之。又扣案注射管乙個、生理食鹽水注射劑半瓶、吸食
    燈泡乙個及酒精燈乙個，為被告所有供施用毒品犯行所用之物，業據其供明在卷
    ，並依刑法第三十八條第一項第二款規定宣告沒收。
據上論斷，應依刑事訴訟法第二百九十九條第一項前段，毒品危害防制條例第十條第
一項、第二項、第十一條第三項、第十八條第一項，刑法第十一條、第五十六條、第
五十五條、第四十七條、第五十一條第五款、第三十八條第一項第二款，判決如主文
。
本案經檢察官何克昌到庭執行職務
中      華      民      國    九  十    年      六      月    二十六    日
                                      臺灣屏東地方法院刑事第二庭
                                          審判長法  官  吳永宋
                                                法  官  蔡憲德
                                                法  官  陳松檀
右正本證明與原本無異。
對於本判決如有不服應於收受送達後十日內向本院提出上訴書狀上訴於台灣高等法院
高雄分院並按他造當事人之人數附具繕本。
                                                書記官  張福山
中      華      民      國      九十      年      六       月   二十六  日
附錄本判決論罪適用法條：
毒品危害防制條例第十條
施用第一級毒品者，處六月以上五年以下有期徒刑。
施用第二級毒品者，處三年以下有期徒刑。


司法院資訊處製作；財團法人民間司法改革基金會備份。
